臺灣板橋地方法院刑事判決　　　　　　　94年度訴字第2624號
公　訴　人　臺灣板橋地方法院檢察署檢察官
被　　　告　丙○○
上列被告因搶奪等案件，經檢察官提起公訴（94年度偵字第1704
5 號），本院合議庭裁定依簡式審判程序審理，本院判決如下：
    主  文
丙○○收受贓物，處罰金仟元，如易服勞役以佰元折算壹日
。又意圖為自己不法之所有，而搶奪他人之動產，處有期徒刑陸
月，如易科罰金以佰元折算壹日。又依法逮捕之人脫逃，處有
期徒刑月，如易科罰金以佰元折算壹日。應執行罰金仟元
暨有期徒刑捌月，罰金如易服勞役，有期徒刑如易科罰金，均以
佰元折算壹日。
    事  實
一、丙○○明知車號F5Q –337 號普通重型機車為贓物（該車係
    鍾胡玉燕所有，由鍾政雄使用中，於民國94年9 月11日上午
    11時許，在桃園縣龜山鄉○○路○ 段75號前失竊），竟仍於
    94年10月3 日中午，在桃園縣龜山鄉迴龍某處，收受綽號「
    阿狗」之真實年籍姓名不詳男子所交付之上開機車而使用之
    。復另行起搶奪之犯意，又意圖為自己不法之所有，於翌日
    （即94年9 月12日）中午12時48分許，騎乘上開機車搭載不
    知其犯案意圖之乙○○（竊盜、搶奪部分另經檢察官為不起
    訴之處分），行經臺北縣樹林市○○路○ 段與學府路路口處
    ，見甲○○單獨騎乘機車，認有機可乘，即加速自田女右後
    方接近，嗣靠近田女後，趁田女不備，用力扯下田女戴於脖
    子上之金項鍊一條，導致田女脖子受有輕微擦傷（傷害部分
    未據告訴），以上述方法搶奪田女所有之上開金項鍊一條，
    得手後即加速逃逸。嗣於94年10月4 日下午10時許，乙○○
    在臺北縣板橋市○○路○ 段237 號持鑰匙欲騎乘上開贓車時
    ，為埋伏在該處之員警當場逮捕。員警並依乙○○之供述而
    於翌日（即94年10月5 日）凌晨零時三十分許，至臺北縣板
    橋市○○路○ 段237 號香亭賓館705 室盤查丙○○時，丙○○竟意圖隱瞞真實身分而持用楊國志所有相片模糊不清之健
    保卡交付員警，為警當場識破，並遭以涉嫌行使變造特種文
    書之現行犯逮捕（涉犯行使變造特種文書部分，另經檢察官
    為不起訴處分）。
二、丙○○與乙○○經警逮捕後，於94年10月5 日下午2 時30分
    許，為警押解前往臺灣板橋地方法院檢察署途中，行經臺北
    縣板橋市○○路與館前西路路口時，趁警車停等紅燈之際，
    降下電動玻璃窗，並自車外開啟車門後，迅即往臺北縣板橋
    市介壽公園方向脫逃，經警當場追緝約100 至150 公尺後始
    分別逮捕。
三、案經鍾政雄、甲○○訴由臺北縣政府警察局三重分局報告臺
    灣板橋地方法院檢察署檢察官偵查起訴。
    理  由
一、訊據被告丙○○對於上揭犯罪事實均坦承不諱。況F5Q –33
    7 號普通重型機車，係鍾胡玉燕所有，由鍾政雄使用中，於
    94年9 月11日上午11時許，在桃園縣龜山鄉○○路○ 段75號
    前失竊一節，亦經證人鍾政雄在警詢中證述明確（見94年度
    偵字第17045 號偵查卷第26至28頁），足徵上開機車確屬贓
    車，堪以認定。又被告如何於事實欄一所載時地，騎乘上開
    贓車搶奪告訴人甲○○之金項鍊一條等情，亦經告訴人甲○○在警詢、偵審中證述或結證在卷（見94年度偵字第17045
    號偵查卷第23至25頁、第98頁、本院94年12月22日準備程序
    筆錄）。另被告如何於事實欄二所載時地，被警方逮捕後又
    脫逃一節，亦經同案被告乙○○在警詢與偵查中供述稽詳（
    見94年度偵字第17045 號偵查卷第15至19頁、第74至75頁）
    。足徵被告之上開自白均與事實相符，事證明確，被告犯行
    堪以認定，應予依法論科。
二、核被告所為，係犯刑法第349 條第1 項之收受贓物罪、第32
  　5 條第1 項之搶奪罪與第161 條第1 項之脫逃罪。被告前開
　　所犯三罪間，犯意各別，行為互殊，應予分論併罰。爰審酌
    被告並無前科，此有卷附臺灣高等法院被告前案紀錄表可稽
    ，其素行尚稱良好，且被告犯後坦承犯行，甚有悔意，態度
    尚佳，然其所犯上開收受贓物、搶奪與脫逃等罪，尤其是搶
    奪罪，以趁人不備之方式搶奪告訴人甲○○之金項鍊一條，
    且該金項鍊已由被告交付予他人做為抵債之用，惡性非輕，
    惟到庭之告訴人甲○○陳稱因被告年紀尚輕，其不要求被告
    賠償，僅希望被告在受刑事制裁後，能重新做人，不要再犯
    錯等語（見本院94年12月22日準備程序筆錄），本院斟酌被
    告在偵審中均被羈押，迄至目前為止已被羈押數月，又被告
    年紀尚輕，未有前科，此係第一犯罪，犯後坦承犯行，另告
    訴人甲○○請求本院予被告重新做人之機會等情，另失竊機
    車之車主鍾政雄業已自警方處領回所失竊之機車一節，亦有
    卷附贓物認領保管單一紙可稽（見94年度偵字第17045 號偵
    查卷第41頁），本院認為了給予被告自新與改過向善之機會
    ，對於被告之上開犯行以從輕量刑為宜，並已在開庭時譈譈
    訓誨被告爾後不要再犯罪等情，量處被告如主文所示之刑，
    並定執行刑，且就罰金刑之部分宣告如易服勞役之折算標準
    ，就有期徒刑部分宣告如易科罰金之折算標準，以資懲儆。
三、末按「除被告所犯為死刑、無期徒刑、最輕本刑為三年以上
    有期徒刑之罪或高等法院管轄第一審案件者外，於前條第一
    項程序進行中，被告先就被訴事實為有罪之陳述時，審判長
    得告知被告簡式審判程序之旨，並聽取當事人、代理人、辯
    護人及輔佐人之意見後，裁定進行簡式審判程序。」刑事訴
    訟法第273 條之1 第1 項定有明文。查本件被告所犯上開搶
    奪等罪，非最輕本刑為三年以上有期徒刑之罪，且被告於本
    院94年12月22日審判程序進行中，復就被訴之事實為有罪之
    陳述，經告知被告簡式審判程序之旨，被告及公訴人對於本
    件改依簡式審判程序審理亦均表示無意見，本院即依前揭刑
    事訴訟法規定，裁定本件進行簡式審判程序，末此敘明。
四、另被告乙○○之部分，俟到案後再另行審結。
據上論斷，應依刑事訴訟法第299 條第1 項前段、第273 條之1
第1 項，刑法第349 條第1 項、第325 條第1 項、第161 條第1
項、第51條第5 款、第41條第1 項前段、第2 項、第42條第2
項，罰金罰鍰提高標準條例第1 條前段、第2條，判決如主文。
本案經檢察官徐名駒到庭執行職務。
中　　華　　民　　國　　94　　年　　12　　月　　30　　日
              刑事第四庭   法  官  許必奇
以上正本證明與原本無異。
如不服本判決，應於判決送達後10日內，向本院提出上訴狀。
                           書記官　金和國
中　　華　　民　　國　　94　　年　　12　　月　　30　　日
附錄：
中華民國刑法第349條第1項：
收受贓物者，處三年以下有期徒刑、拘役或五百元以下罰金。
中華民國刑法第325條第1項：：
意圖為自己或第 3 人不法之所有，而搶奪他人之動產者，處六月
以上五年以下有期徒刑。
中華民國刑法第161條第1項：
依法逮捕、拘禁之人脫逃者，處一年以下有期徒刑。
